臺灣新北地方法院民事裁定
111年度跟護字第2號
聲  請  人  AW000-K111143

相  對  人  楊勝杰  

上列聲請人聲請對相對人核發保護令事件，本院裁定如下：
    主  文
聲請駁回。
    理  由
一、聲請意旨略以：相對人前因對伊為跟蹤騷擾行為，於民國11
    1年6月3日經臺北市政府警察局北投分局核發書面告誡。相
    對人嗣於2年內之111年6月3日至111年6月29日，陸續以通訊
    軟體Line（下稱Line）暱稱「DannyYcs」、「樂」、「澤」
    ，以Line傳送「給約嗎？」、「出來見面吧」、「有在約嗎
    ？」等訊息予伊，爰依跟蹤騷擾防制法（下稱跟騷法）5條
    第1項之規定，聲請核發跟騷法第12條第1項第1、2、3款之
    保護令等語。
二、相對人陳稱：聲請人本件聲請核發保護令所提之Line訊息非
    伊所為，伊於111年6月3日晚間遭警方拘提搜索，扣押手機
    迄今等語。
三、按行為人經警察機關為書面告誡後2年內，再為跟蹤騷擾行
    為者，被害人得向法院聲請保護令；法院於審理終結後，認
    確有跟蹤騷擾行為之事實且有必要者，得依聲請或依職權核
    發保護令，跟騷法第5條第1項前段、第12條第1項分別定有
    明文。是保護令之核發，須經法院審理後，認有跟蹤騷擾行
    為發生之事實，及核發保護令之必要，始足當之。倘經法院
    審理結果，認無跟蹤騷擾行為之事實，或雖有跟蹤騷擾行為
    之事實但無核發保護令必要，法院即應予駁回。
四、經查，聲請人主張相對人於警察機關核發書面告誡2年內，
    再於111年6月3日至111年6月29日以Line暱稱「DannyYcs」
    、「樂」、「澤」，以Line傳送「給約嗎？」、「出來見面
    吧」、「有在約嗎？」等訊息（下稱系爭訊息）予聲請人等
    情，固據提出系爭訊息擷圖等為證，惟相對人已否認系爭訊
    息為其所為，且相對人申設持用之Line暱稱為「少杰」，為
    兩造所不爭執，並觀之系爭訊息Line暱稱「DannyYcs」、「
    樂」、「澤」頭像之長相，經核均與相對人戶籍相片不符，
    復徵之相對人於111年6月3日22時30分經警持檢察官拘票拘
    提搜索拘束人身自由，並扣得相對人持用之手機1支後，經
    警將相對人帶回警局，相對人於111年6月4日零時及12時32
    分至14時6分接受第一、二次警詢，再經檢察官複訊，而該
    手機自被扣押時起，一直在警方實力支配之下，作贓證物保
    管，迄今不曾發還相對人，故相對人自被搜索扣押該手機時
    起至第一、二次警詢、檢察官複訊結束期間，不可能接觸被
    扣押之該手機，遑論以此傳訊他人，有檢察官拘票、調查筆
    錄、本院公務電話紀錄可查，是相對人顯無可能於111年6月
    4日4時5分以Line暱稱「DannyYcs」傳送該則訊息予聲請人
    ，該Line暱稱「DannyYcs」之人當非相對人，聲請人亦自承
    Line暱稱「DannyYcs」之人非相對人，則以Line暱稱「Dann
    yYcs」傳送之系爭訊息自非相對人所為，至於以Line暱稱「
    樂」、「澤」傳送之系爭訊息，未據聲請人提出該等訊息為
    相對人所為之證據，經本院限期函命聲請人補正，聲請人仍
    未提出，本院依職權調查結果，亦未蒐得該等訊息為相對人
    所為之證據，不能認以Line暱稱「樂」、「澤」傳送之系爭
    訊息為相對人所為，從而，系爭訊息既未能證明為相對人所
    為，即無從認為相對人有跟蹤騷擾行為之事實，與跟騷法第
    12條第1項核發保護令之要件不合，是本件聲請為無理由，
    應予駁回。
五、爰裁定如主文。
中　　華　　民　　國　　111 　年　　8 　　月　　23　　日
                   民事第六庭  法　官  陳佳君
以上正本係照原本作成。　　　　　　　　　 
如對本裁定抗告，須於裁定送達後10日內向本院提出抗告狀。
中　　華　　民　　國　　111 　年　　8 　　月　　23　　日
                               書記官  李淑卿